# 如何识别体检服务中的单项履约义务

提问人：lvqiongli3 时间：2021-06-11 21:46:44
请教版主老师：公司为客户提供体检服务，假设客户可以自由选择套餐或者检查项目，如：可以选择X体检套餐，包含A、B、C检查项目，也可以调整检查项目换成Y套餐，包含A、C、D检查项目，或者其他检查项目的组合，也可以单独只选择A、B、C、D中的某一个项目做检查。当客户是选择体检套餐时，比如X套餐，套餐的价格一般会在单项检查的价格之和的基础上还给予一定的折扣，每个人每次体检只出一份体检报告。财务核算时，需要将X套餐中的A、B、C三个检查项目作为三个单项履约义务分摊收入吗？还是就X套餐的体检服务视为一个履约义务？

回答人：chenyiwei
理论上各个检查项目之间，如果没有关联性的，则可以分别作为单项履约义务，例如视力检查和听力检查。
但是，因为履约时间较短，一般不涉及跨期，故每人次作为一项整体履约义务进行核算，相对较为简便，与上述标准做法之间应无重大差异。